cs: Typ brzdy chodítka: Automatická brzda; Lanková brzda; Bubnová brzda; Dvojitá ruční brzda; Oblouková ruční brzda; Žádný; Tlačná brzda; Zadní kluzná brzda; Spoušťová brzda; Jiné
sv: Rollatorbromstyp: Automatisk broms; Kabelbroms; Trumbroms; Dubbel handbroms; Bygel handbroms; Inga; Tryckbroms; Bakre glidbroms; Avtryckarbroms; Övrigt
lt-LT: Vaikštynės stabdžių tipas: Automatinis stabdis; Trosinis stabdis; Būgninis stabdis; Dvigubas rankinis stabdis; Kilpinis rankinis stabdis; Nėra; Nuspaudžiamasis stabdis; Galinis slydimo stabdis; Gaidukinis stabdis; Kita
fr: Type de frein de déambulateur: Frein automatique; Frein à câble; Frein à tambour; Frein manuel double; Frein manuel en boucle; Aucune; Frein à pression; Frein de glissement arrière; Frein à gâchette; Autre
es: Tipo de freno del andador: Freno automático; Freno de cable; Freno de tambor; Freno de mano doble; Freno de mano de bucle; Ninguno; Freno de presión hacia abajo; Freno de deslizamiento trasero; Freno de gatillo; Otros
ko: 워커 브레이크 유형: 자동 브레이크; 케이블 브레이크; 드럼 브레이크; 양손 브레이크; 루프형 핸드 브레이크; 없음; 푸시다운 브레이크; 후방 글라이드 브레이크; 트리거 브레이크; 기타
bg-BG: Тип спирачка на проходилката: Автоматична спирачка; Кабелна спирачка; Барабанна спирачка; Двойна ръчна спирачка; Ръчна спирачка с примка; Няма; Спирачка с натискане надолу; Задна плъзгаща спирачка; Спирачка с тригер; Други
pt-PT: Tipo de travagem do andarilho: Travão automático; Travão de cabo; Travão de tambor; Travão de mão duplo; Travão de mão em loop; Nenhum; Travão de pressão; Travão de deslizamento traseiro; Travão de gatilho; Outro
it: Tipo di freno del deambulatore: Freno automatico; Freno a cavo; Freno a tamburo; Doppio freno manuale; Freno manuale ad anello; Nessuna; Freno a pressione; Freno a scorrimento posteriore; Freno a grilletto; Altro
fi: Rollaattorin jarrutyyppi: Automaattijarru; Vaijerjarru; Rumpujarru; Kaksoiskäsijarru; Lenkkikäsijarru; Ei mitään; Työntöjarru; Takaliukujarru; Liipaisinjarru; Muu
sl-SI: Vrsta zavor na hoduljah: Avtomatska zavora; Kabelska zavora; Bobnasta zavora; Dvojna ročna zavora; Obročasta ročna zavora; Brez; Potisna zavora; Zadnja drsna zavora; Sprožilna zavora; Drugo
vi: Loại phanh khung tập đi: Phanh tự động; Phanh cáp; Phanh tang trống; Phanh tay kép; Phanh tay vòng; Không có; Phanh ấn xuống; Phanh trượt phía sau; Phanh cò; Khác
ja: 歩行器ブレーキの種類: 自動ブレーキ; ケーブルブレーキ; ドラムブレーキ; 両手ブレーキ; ループハンドブレーキ; なし; プッシュダウンブレーキ; 後輪グライドブレーキ; トリガーブレーキ; その他
de: Rollator-Bremstyp: Automatikbremse; Seilzugbremse; Trommelbremse; Doppelte Handbremse; Schleifen-Handbremse; Keine; Niederdruckbremse; Hinterrad-Gleitbremse; Hebelbremse; Sonstiges
zh-CN: 助行器制动类型: 自动刹车; 拉线刹车; 鼓式刹车; 双手刹车; 环形手刹; 无; 下压式刹车; 后滑动刹车; 扳机式刹车; 其他
hr-HR: Vrsta kočnice hodalice: Automatska kočnica; Kočnica s kablom; Bubnjevita kočnica; Dvostruka ručna kočnica; Ručna kočnica s petljom; Nema; Kočnica na pritisak; Stražnja klizna kočnica; Kočnica s okidačem; Ostalo
zh-TW: 助行器制動類型: 自動煞車; 鋼纜煞車; 鼓式煞車; 雙手煞車; 環形手煞車; 無; 下壓式煞車; 後滑動煞車; 扳機式煞車; 其他
tr: Yürüteç fren türü: Otomatik fren; Kablo freni; Kampanalı fren; Çift el freni; Halka el freni; Hiçbiri; Basmalı fren; Arka kayar fren; Tetik freni; Diğer
en: Walker brake type: Automatic brake; Cable brake; Drum brake; Dual hand brake; Loop hand brake; None; Push-down brake; Rear glide brake; Trigger brake; Other
hu: Járókeretfék típusa: Automata fék; Kábeles fék; Dobfék; Kettős kézifék; Hurkos kézifék; Egyik sem; Lenyomásos fék; Hátsó csúszófék; Kioldós fék; Egyéb
ru: Тип тормоза ходунков: Автоматический тормоз; Тросовый тормоз; Барабанный тормоз; Двойной ручной тормоз; Петлевой ручной тормоз; Нет; Нажимной тормоз; Задний тормоз скольжения; Курковый тормоз; Другой
pt-BR: Tipo de freio do andador: Freio automático; Freio a cabo; Freio a tambor; Freio de mão duplo; Freio de mão tipo loop; Nenhum; Freio de pressão para baixo; Freio traseiro deslizante; Freio tipo gatilho; Outro
sk-SK: Typ bŕzd chodítka: Automatická brzda; Lanková brzda; Bubnová brzda; Dvojitá ručná brzda; Slučková ručná brzda; Žiadny; Tlačná brzda; Zadná klzná brzda; Spúšťová brzda; Iné
el: Τύπος φρένου περιπατητή: Αυτόματο φρένο; Φρένο καλωδίου; Ταμπούρο φρένου; Διπλό χειρόφρενο; Κυκλικό χειρόφρενο; Καμία; Φρένο πίεσης προς τα κάτω; Πίσω φρένο ολίσθησης; Φρένο σκανδάλης; Άλλο
th: ประเภทเบรกวอล์คเกอร์: เบรกอัตโนมัติ; เบรกสาย; เบรกดรัม; เบรกมือคู่; เบรกมือแบบห่วง; ไม่มี; เบรกแบบกดลง; เบรกไถลด้านหลัง; เบรกแบบกระดก; อื่นๆ
ro-RO: Tip frână pentru cadrul de mers: Frână automată; Frână cu cablu; Frână cu tambur; Frână dublă manuală; Frână manuală cu buclă; Niciuna; Frână prin apăsare în jos; Frână de alunecare din spate; Frână cu declanșator; Altele
pl: Typ hamulca chodzika: Hamulec automatyczny; Hamulec linkowy; Hamulec bębnowy; Podwójny hamulec ręczny; Hamulec ręczny pętlowy; Brak; Hamulec dociskowy; Hamulec tylny ślizgowy; Hamulec spustowy; Inne
nb: Gåstolbremsetype: Automatisk brems; Kabelbrems; Trommelbrems; Dobbel håndbrems; Bøyle håndbrems; Ingen; Trykkbrems; Bakre glidebrems; Avtrekkerbrems; Annet
nl: Type rollatorrem: Automatische rem; Kabelrem; Trommelrem; Dubbele handrem; Lus handrem; Geen; Duwrem; Achterste glijrem; Triggerrem; Andere
da: Rollatorbremsetype: Automatisk bremse; Wirebremse; Tromlembremse; Dobbelt håndbremse; Bøjlehåndbremse; Ingen; Trykbremse; Bagglide-bremse; Udløserbremse; Andet